【裁判字號】    90,交易,15
【裁判日期】    900731
【裁判案由】    過失致死
【裁判全文】
臺灣臺北地方法院刑事判決                            九十年度交易字第十五號
    公  訴  人  臺灣臺北地方法院檢察署檢察官
    被      告  乙○○
右列被告因過失致死案件，經檢察官提起公訴( 八十九年度偵字第一四六○二號 )，
本院判決如左：
        主      文
乙○○因過失致人於死，處有期徒刑捌月。
        事      實
一、乙○○係臺北縣烏來鄉○○路○段五○號「金翡翠擔仔麵餐廳」廚師，於八十九
    年五月廿日晚十一時十分許，明知其甫自餐廳下班前服用酒類( 臺灣啤酒，肇事
    後，經警檢測其吐氣所含酒精成份每公升0.17毫克 )而不能安全駕駛動力交通工
    具( 汽車 )，猶駕駛一輛車牌GU-8446 號自用小客車，沿雙向二車道臺北縣新烏
    公路( 即省道台九甲線 )往新店市方向行駛( 公共危險部分未據起訴 )。乙○○
    駕車途經台九甲線九公里又五○○公尺下坡路段彎道處( 即已封閉之「忠治隧道
    」口前 )，理應注意駕車行經郊外道路之行車速度不得超過六○公里，於行經彎
    道及坡路時，應注意減速慢行作隨時停車之準備，且應注意車前狀況並隨時採取
    必要之安全措施，而依當時雖係夜間但有照明、天候晴、路面乾燥無缺陷且視距
    良好無障礙物等情形觀之，並無任何足令乙○○有何不能注意之情事，其應注意
    能注意卻疏未注意，即貿然以時速八○公里以上之行車速度前駛，適有成年男子
    周坤泉( 夥同女友蔡秀娥在「忠治隧道」口前擺攤販賣山產 )因欲收攤整理攤位
    而與蔡秀娥先後穿越道路至對面路邊牽機車過來之際，亦疏未注意在該處未設有
    行人穿越道亦非禁止穿越之路段穿越道路時，須注意左右無來車時始可小心迅速
    穿越，竟擅自穿越道路，以致乙○○煞車( 左煞車痕54.5公尺，右煞車痕50公尺
     )閃避不及，左前車頭撞擊行人周坤泉倒地。周坤受有頸椎損傷合併脊髓損傷及
    四肢完全癱瘓之傷害，雖經先後送新店耕莘醫院、中心診所、臺北醫學院附設醫
    院、秀傳醫院及臺大醫院救治，仍因本件車禍引起之第四及第五頸椎骨折性脫位
    導致頸脊髓壞死而四肢麻痺，長期臥床引起肺炎及成人呼吸窘迫症候群併發症，
    延至同年七月十八日下午六時卅分在臺大醫院不治死亡。乙○○肇事後，將周坤
    泉送往新店耕莘醫院急救並向到達該醫院急診室處理事故員警自首犯行。
二、案經被害人周坤泉胞兄甲○○訴由臺北縣警察局新店分局報請臺灣臺北地方法院
    檢察署檢察官偵查起訴。
        理      由
一、右揭事實，業據被告乙○○供承不諱，核與被害人周坤泉胞兄甲○○之指訴及目
    擊證人蔡秀娥於警訊中之證述相符，並有道路交通事故調查報告表、現場路況及
    車損相片等件在卷可資佐證。被害人周坤泉因本件交通事故受有頸椎損傷合併脊
    髓損傷及四肢完全癱瘓之傷害，有臺北醫學院附設醫院診斷證明書、秀傳醫院診
    斷證明書影本各一紙在卷( 臺北地檢署八十九年度相字第四九九號卷第廿五頁、
    第廿六頁 )可稽，惟被害人周坤泉雖經先後送新店耕莘醫院、中心診所、臺北醫
    學院附設醫院、臺北秀傳醫院及臺大醫院救治，仍因本件車禍引起之第四及第五
    頸椎骨折性脫位導致頸脊髓壞死而四肢麻痺，長期臥床引起肺炎及成人呼吸窘迫
    症候群併發症，延至同年七月十八日下午六時卅分在臺大醫院不治死亡，亦經檢
    察官督同法醫師相驗並經法務部法醫研究所鑑定明確，有勘驗筆錄、驗斷書、相
    驗屍體証明書及( 89 )法醫所醫鑑字第○八九五號鑑定書等件在卷( 同前相驗卷
    第卅七頁至第四十五頁 )可按。被告乙○○係領有駕駛執照之駕駛人，其就「道
    路交通安全規則」第九十三條第一項第一款「行車速度，依標誌之規定，無標誌
    者，．．．在郊外道路時速不得超過六○公里」及第四款「行經彎道、坡路．．
    ．時，均應減速慢行，作隨時停車之準備」及第九十四條第三項「汽車行駛時，
    駕駛人應注意車前狀況，．．．並隨時採取必要之安全措施」等規定，自均應知
    之甚稔。依卷附「道路交通事故調查報告表」之記載及現場路況相片所示，本件
    交通事故發生當時雖係夜間但有照明、路面乾燥無缺陷且視距良好無障礙物等情
    形觀之，查無其他任何足令被告乙○○有何不能注意之情事，其應注意且能注意
    卻疏未注意前揭規定以致肇事，其就本件交通事故之發生自有過失無疑，且其過
    失與被害人周坤泉受有前揭傷害不治死亡間，確有相當因果關係。惟被害人周坤
    泉在本件未設有行人穿越道亦非禁止穿越之路段穿越道路時，疏未注意左右來車
    即擅自穿越道路，其就本件交通事故之發生與有過失。本件被告乙○○過失致人
    於死之犯行明確，應予依法論科。
二、核被告乙○○所為，係犯刑法第二百七十六條第一項過失致人於死罪。查被告乙
    ○○肇事後，在其犯行未為任何有偵查犯罪職權之公務員知悉前，不逃避接受裁
    判而委託不詳姓名路人向警察機關報案自首犯行，有臺北縣警察局新店分局( 九
    ○ )北警店刑字第○六四三號函附報案自首調查表一件在卷可稽，是被告乙○○
    既已向該管公務員申述犯罪事實而不逃避接受裁判，已合於刑法第六十二條前段
    所定對於未發覺之犯罪自首而接受裁判之要件，應依該條規定減輕其刑。爰審酌
    被告乙○○過失程度、犯罪後態度良好坦承犯行、被害人周坤泉與有過失、被害
    人周坤泉因本件交通事故受傷不治死亡之損害嚴重及被告乙○○迄未與被害人家
    屬達成民事上和解賠償損害等一切情狀，量處如主文所示之刑，以示懲儆。
據上論斷，應依刑事訴訟法第二百九十九條第一項前段，刑法第二百七十六條第一項
，第六十二條前段，罰金罰鍰提高標準條例第一條前段，判決如主文。
本案經檢察官蔡名堯到庭執行職務
中      華      民      國    九    十    年      七      月    卅一    日
                          臺灣臺北地方法院交通法庭
                                  法  官  鍾      華
右正本證明與原本無異。
如不服本判決，應於判決送達後十日內向本院提出上訴狀 (應附繕本) ，上訴於
臺灣高等法院。
                                  書記官  黃  繡  琴
中      華      民      國    九    十    年      七      月  三十一    日
附錄本案所犯法條全文
刑法第二百七十六條
一因過失致人於死者，處二年以下有期徒刑、拘役或二千元以下罰金。
二從事業務之人，因業務上之過失犯前項之罪者，處五年以下有期徒刑或拘役，得併
 科三千元以下罰金。


司法院資訊處製作；財團法人民間司法改革基金會備份。
